# 【求助】一方出资不到位的报表合并处理

提问人：shm-smile 时间：2016-09-26 17:19:18
有个合并的问题有些困惑。想求助一下。A公司和B公司投资设立C公司，出资协议约定A占股70%B占股30%。截止期末，公司A已经全部出资，公司B尚未出资。那么在期末A公司的合并报表中应该怎么合并C公司呢？股本应该是按照实际出资情况进行递减。那当期损益是按实际的出资，C公司100%属于A公司，按100%调整损益递减，还是按协议约定的70%调整当期损益递减呢？谢谢！

回答人：chenyiwei
取决于双方股东对认缴出资比例与实缴出资比例不一致期间的利润分享、亏损分担办法的约定。类似问题已经讨论过很多，你可以在版面上自己搜索一下。